# 请教陈版主会计准则解释 1 号第 10 个问题

提问人：苹果宝贝 007 时间：2016-09-18 22:56:58
陈版，好： 企业会计准则解释第 1 号其中： 十、企业改制过程中的资产、负债，应当如何进行确认和计量？ 答：企业引入新股东改制为股份有限公司，相关资产、负债应当按照公允价值计量，并以改 制时确定的公允价值为基础持续核算的结果并入控股股东的合并财务报表。改制企业的控股股东 在确认对股份有限公司的长期股权投资时，初始投资成本为投出资产的公允价值及相关费用之和。
企业引入新股东改制为股份有限公司，如何理解

回答人：chenyiwei
你对照《企业会计准则解释第 2 号》的第二条和《企业会计准则实施问题专家工作组意见（ 2008 年 1 月 21 日）》的第四条看下就清楚了。实际上这条规定的适用范围还是非公司制国有企业改建为公司，和以往此类问题的把握口径一致。